# 未实际出资的股权转让各方会计处理

提问人：pjlsmile001 时间：2019-09-23 11:00:00
请教版主和各位：
甲公司认缴乙公司 100 万注册资本，实际出资为 0. 一年后丙公司用 110万购入这部分股权，其中 100 万支付给乙， 10 万支付给甲。在账务处理的时候：
甲会计处理（借：银行存款 10 贷：资本公积 10 ），
乙会计处理（借：银行存款 100 贷：实收资本 100 ），丙会计处理（借：长期股权投资 100 借：投资收益 10 贷：银行存款 110 ）。
这么做对吗？

回答人：chenyiwei
1 、对甲而言，如果不涉及关联方交易，无证据表明交易不合理、不公允，则差额 10 可计入损益，不计入资本公积。
2 、乙的会计处理就是确认该 100 的出资额，无误。
3 、丙的会计处理应将 110 全部计入对乙公司的投资成本。

提问人：pjlsmile001 时间：2019-09-29 17:19:32
陈版，该会计处理是不是意味着，在乙、丙两家公司单体层面按照准则中约定的 “长期股权投资” 初始成本计量来确认，在合并层面（假如丙因此取得已的控制权）产生商誉或者营业外收入？

回答人：chenyiwei
可以这样理解。